# 陈版主求帮助，第三方支付平台的存款列示

提问人：ma58487 时间：2017-02-10 19:47:57
拥有第三方支付牌照的公司，他旗下的第三方支付平台上的用户存款是否需要列示在公司资产负债表中，如果是，应当列示在资产负债表的哪个科目下？

回答人：chenyiwei
一般参照证券公司的客户交易结算资金的列示方式，应纳入资产负债表，可以列报为货币资金，但同时设置“其中：客户存款”明细项目以披露进一步信息。